#language #koyanic_languages
## Verbs

| Class | -   | Indicative | <         | <         | Subjunctive | <           | <           | Infinitive  |
| ----- | --- | ---------- | --------- | --------- | ----------- | ----------- | ----------- | ----------- |
|       | -   | 1          | 2         | 3         | 1           | 2           | 3           |             |
| I     | -   | \*-e...ɑ   | \*-i...uf | \*-i...ux | \*-e...ɑmpɑ | \*-e...ɑnnə | \*-e...ɑnnɑ | \*-i...(ç)i |
| ^     | -   | \*-ɑ...ɑ   | \*-u...uf | \*-u...ux | ^           | ^           | ^           | \*-e...(ç)i |
| II    | -   | \*-ɑ...ɑ   | \*-o...uf | \*-o...ux | \*-ɑ...ɑmpɑ | \*-ɑ...ɑnnə | \*-ɑ...ɑnnɑ | \*-e...(ç)i |
| ^     | -   | \*-o...ɑ   | \*-u...uf | \*-u...ux | ^           | ^           | ^           | \*-ø...(ç)i |
| III   | -   | \*-o...ɑ   | \*-u...uf | \*-u...ux | \*-o...ɑmpɑ | \*-o...ɑnnə | \*-o...ɑnnɑ | \*-y...(ç)i |
|       | -   | \*-ei      | \*-yf     | \*-yx     | \*-empɑ     | \*-innə     | \*-ennɑ     | \*-i        |
|       | -   | \*-ə       | \*-uf     | \*-ux     | \*-æmpɑ     | \*-ənnə     | \*-ɑnnɑ     | \*-e        |
|       | -   | ^          | ^         | ^         | \*-ompɑ     | \*-unnə     | \*-onnɑ     | \*-y        |
|       | -   | \*-o       | \*-of     | \*-ox     | \*-ompɑ     | \*-onnə     | \*-onnɑ     | \*-ø        |
|       | -   | ^          | ^         | ^         | \*-ɑmpɑ     | \*-ɑnnə     | \*-ɑnnɑ     | \*-æ        |

|           | -   | Indicative | <        | <        | Subjunctive | <          | <          | Infinitive |
| --------- | --- | ---------- | -------- | -------- | ----------- | ---------- | ---------- | ---------- |
| -aŋk      | -   | \*-ɑŋkɑ    | \*-oŋkuf | \*-oŋkux | \*-ɑŋkɑmpɑ  | \*-ɑŋkɑnnə | \*-ɑŋkɑnnɑ | \*-eɲci    |
| -tlu      | -   | \*-tlə     | \*-tluf  | \*-tlux  | \*-tlompɑ   | \*-tlunnə  | \*-tlonnɑ  | \*-tly     |
| -am       | -   | \*-ɑmɑ     | \*-omuf  | \*-omux  | \*-ɑmɑmpɑ   | \*-ɑmɑnnə  | \*-ɑmɑnnɑ  | \*-emsi    |
| -fa       | -   | \*-fo      | \*-fof   | \*-fox   | \*-fɑmpɑ    | \*-fɑnnə   | \*-fɑnnɑ   | \*-fæ      |
| -er       | -   | \*-əra     | \*-əruf  | \*-ərux  | \*-ərɑmpɑ   | \*-ərɑnnə  | \*-ərɑnnɑ  | \*-eri     |
| INF + -ul | -   | \*-olɑ     | \*-uluf  | \*-ulux  | \*-olɑmpɑ   | \*-olɑnnə  | \*-olɑnnɑ  | \*-ysi     |
| INF + -o  | -   | \*-o       | \*-of    | \*-ox    | \*-ompɑ     | \*-onnə    | \*-onnɑ    | \*-ø       |
| INF + -om | -   | \*-omɑ     | \*-umuf  | \*-umux  | \*-ɑmɑmpɑ   | \*-ɑmɑnnə  | \*-ɑmɑnnɑ  | \*-ømsi    |

